臺灣高雄地方法院刑事判決　　　　　　　93年度訴字第2207號
公　訴　人　臺灣高雄地方法院檢察署檢察官
被　　　告　乙○○
上列被告因毒品危害防制條例案件，經檢察官提起公訴（93年度
毒偵字第1349號），及移送併案（93年度毒偵字第3206號、第
4480號、第3891號），被告於本院準備程序進行中，就被訴事實
為有罪之陳述，經本院告知簡式審判程序意旨，並聽取公訴人及
被告之意見後，本院合議庭裁定由受命法官獨任依簡式審判程序
審理，判決如下：
    主  文
乙○○連續施用第一級毒品，處有期徒刑拾月。扣案之第一級毒
品海洛因拾貳包（其中玖包合計淨重拾肆點肆肆公克，空包裝重
貳點肆公克；另壹包淨重壹點貳柒公克，空包裝重零點貳肆公克
；又壹包淨重零點壹陸公克、空包裝重零點貳陸公克；再壹包淨
重零點壹公克，空包裝重零點壹玖公克）及殘留第一級毒品海洛
因之電子磅秤貳台、吸管貳支、注射針筒柒支均沒收銷燬。扣案
之橡皮繩壹條、糖粉貳包均沒收。
    事  實
一、乙○○前於民國92年間，因施用毒品案件，經本院以92年度
    毒聲字第6190號裁定送觀察、勒戒後，認無繼續施用毒品之
    傾向，於92年11月8 日執行完畢，並經臺灣高雄地方法院檢
    察署檢察官於92年11月27日，以92年度毒偵字第6077號不起
    訴處分確定。詎仍不知戒絕毒癮，明知海洛因係毒品危害防
    制條例第2 條第2 項第1 款所明定之第一級毒品，不得持有
    及施用，仍於前述觀察、勒戒執行完畢釋放後5 年內，復基
    於施用第一級毒品海洛因之概括犯意，自93年3 月11日某時
    許起至94年5 月4 日凌晨某時許止，以平均7 日施用1 次之
    頻率，連續在高雄市內不詳處所或高雄縣大寮鄉○○村○○
    路409 號住處，以將海洛因置於注射針筒摻入清水混合後注
    射身體之方式，施用第一級毒品海洛因多次。嗣(1)於93年3
    月11日15時10分許，因涉犯竊盜案件，為警在高雄縣大寮鄉
    ○○村○○路89號前為警查獲；(2)於93年6 月16日21時許，
    為警在高雄縣大寮鄉○○村○○路52號「吉普森汽車旅館」
    213 室臨檢查獲，並扣得乙○○所有之海洛因9 包（合計淨
    重14.44 公克，空包裝重2.4 公克）、殘留第一級毒品海洛
    因之注射針筒3 支、電子磅秤1 台及吸管2 支等物；(3)於93
    年8 月10日12時5 分許，為警在高雄縣大寮鄉○○村○○路
    ○ 段397 號「金崙汽車旅館」230 室臨檢查獲，並扣得乙○
    ○所有之海洛因2 包（其中1 包淨重1.27公克，空包裝重
    0.24公克；另1 包淨重0.16公克、空包裝重0.26公克）、殘
    留第一級毒品海洛因之注射針筒4 支、電子磅秤1 台，及供
    施打海洛因所用之橡皮繩1 條、糖粉2 包等物；(4)於94 年5
    月4 日3 時許，因涉犯槍砲彈藥刀械管制條例案件，為警在
    高雄縣鳳山市○○路○ 段189 號前查獲，並扣得乙○○所有
    之海洛因1 包（淨重0.1 公克，空包裝重0.19公克）；且均
    分別經其同意採尿送驗後呈嗎啡陽性反應，始知上情。
二、案經高雄縣政府警察局鳳山分局、林園分局報請臺灣高雄地
    方法院檢察署檢察官偵查起訴及併案。
    理  由
一、按本件被告乙○○所犯係死刑、無期徒刑、最輕本刑為3 年
    以上有期徒刑以外之罪，其於準備程序就前揭被訴事實為有
    罪之陳述，經受命法官告知簡式審判程序之旨，並聽取其與
    公訴人之意見後，本院認無不得或不宜改依簡式審判程序進
    行之處，爰依刑事訴訟法第273 之1 第1 項、第284 條之1
    ，裁定本件由受命法官獨任進行簡式審判程序，合先敘明。
二、訊據被告乙○○對於右揭時、地，連續以上述方式施用第一
    級毒品海洛因多次之事實坦承不諱，且查：
  (一)被告為警查獲後，於93年3 月11日18時20分許、93年6 月17
    日3 時20分許、93年8 月10日13時35分許、94年3 月16日11
    時許所採集之尿液，經送驗結果，確均呈嗎啡陽性反應，此
    有高雄醫學大學附設中和紀念醫院93年7 月27日編號
    0000-000號、93年10月5 日編號9310-27 號、編號9310-28
    號濫用藥物尿液檢驗報告、臺灣檢驗科技股份有限公司94年
    5 月20日報告編號000000000000號濫用藥物尿液檢驗報告4
    份，尿液採集編號對照表4 張在卷可稽。扣案之疑似海洛因
    白粉12包，經分別送請法務部調查局鑑定結果，認確均含第
    一級毒品海洛因成份（其中9 包合計淨重14. 44 公 克，空
    包裝重2.4 公克；另1 包淨重1.27公克，空包裝重0.24公克
    ；又1 包淨重0.16公克、空包裝重0.26公克；再壹包淨重
    0.1 公克，空包裝重0.19公克），有法務部調查局94 年8月
    3 日調科壹字第220017644 號、93年9 月24日調科壹字第
    220018015 號、94年7 月13日調科壹字第220020405 號鑑定
    通知書3 紙在卷可憑。又扣案之電子秤2 台、吸管2 支、注
    射針筒7 支，經送往高雄醫學大學附設中和紀念醫院檢驗結
    果，亦均確呈海洛因陽性反應，此有上開醫院93年11月16日
    報告編號0000-000號、93年12月21日報告編號0000-000號、
    94 年1月18日報告編號0000-000號、0000-000號、0000-000
    號檢驗報告5 份在卷可參。此外，復有扣押筆錄、扣押物品
    目錄表各3 紙、照片32張附卷足資佐證。是被告之自白顯與
    事實相符，堪採為認定被告有罪之證據，被告上揭連續施用
    第一級毒品海洛因多次之事實，應堪認定。
  (二)又被告前於92年間，因施用毒品案件，經本院以92年度毒
    聲字第6190號裁定送觀察、勒戒後，認無繼續施用毒品之傾
    向，於92年11月8 日執行完畢，並經臺灣高雄地方法院檢察
    署檢察官於92年11月27日，以92年度毒偵字第6077號不起訴
    處分確定，有臺灣高等法院被告前案紀錄表1 紙在卷可按。
    是被告於觀察、勒戒執行完畢後，5 年內再犯本件施用毒品
    罪之事實，事證明確，應予依法論科。
三、按海洛因係毒品危害防制條例第2條第2項第1款所明定之第
    一級毒品，不得持有及施用，核被告乙○○所為施用第一級
    毒品海洛因之行為，係犯毒品危害防制條例第10條第1 項之
    施用第一級毒品海洛因罪。其施用第一級毒品前後，持有海
    洛因之低度行為，應為施用之高度行為所吸收，不另論罪。
    其先後多次施用第一級毒品海洛因之犯行，均時間緊接，方
    法相同，觸犯構成要件相同之罪名，顯係基於概括犯意為之
    ，為連續犯，應依刑法第56條之規定論以一罪，並加重其刑
    。另本件起訴書於起訴事實雖僅記載被告於93年3 月11日16
    時50分回溯24小時內之某時，施用第一級毒品海洛因之犯行
    ，然檢察官就犯罪事實一部起訴者，其效力及於全部，被告
    其餘數次施用海洛因之犯行，與前揭業經起訴有罪部分，時
    間緊接且犯罪構成要件相同，顯係基於概括犯意而為之，有
    連續犯裁判上一罪關係，並經檢察官移請併案審理，本院自
    得併予審理，併此敘明。爰審酌被告經觀察、勒戒後，仍未
    能戒絕其毒癮，復連續施用毒品多次，足證前開保安處遇措
    施已難收矯治其惡性，惟念其於犯罪後坦承犯行及所犯為自
    戕行為等一切情狀，量處如主文所示之刑，以資懲儆。扣案
    之第一級毒品海洛因12包（其中9 包合計淨重14.44 公克，
    空包裝重2.4 公克；另1 包淨重1.27公克，空包裝重0.24公
    克；又1 包淨重0.16公克、空包裝重0.26公克；再壹包淨重
    0.1 公克，空包裝重0.19公克）係屬第一級毒品；而殘有第
    一級毒品海洛因之電子秤2 台、吸管2 支、注射針筒7 支，
    因已難與第一級毒品海洛因析離，亦屬查獲之第一級毒品，
    爰依毒品危害防制條例第18條第1 項前段規定，不問屬於犯
    人與否，均予宣告沒收銷燬之。至鑑驗耗用之第一級毒品洛
    因既已滅失，爰不予宣告沒收銷燬。另扣案之橡皮繩1 條、
    糖粉2 包，為被告所有，分別為供施用毒品及預備供施用毒
    品所用之物，業據被告於本院審理中坦承在卷，爰依刑法第
    38 條 第1 項第2 款規定沒收之。至其餘扣案物，公訴人並
    未證明係屬違禁物，且與本件被告施用毒品犯行無關連性，
    爰不予宣告沒收，併此敘明。
四、至被告乙○○於94年5 月4 日3 時許，為警查獲時所採集尿
    液經送驗結果，甲基安非他命項目亦呈陽性反應，有上開臺
    灣檢驗科技股份有限公司濫用藥物尿液檢驗報告1 份在卷可
    查，此部分應由檢察官另行依法辦理，併予敘明。
據上論斷，應依刑事訴訟法第273之1第1項、第284條之1、第299
條第1項前段，毒品危害防制條例第10條第1項、第18條第1項前
段、第23條第2 項，刑法第11條、第56條、第38條第1 項第2 款
，判決如主文。
本案經檢察官甲○○到庭執行職務。
中　　華　　民　　國　　94　　年　　8 　　月　　22　　日
                  鳳山刑事第1庭      法　官  林芳華
以上正本證明與原本無異。
如不服本判決，應於判決送達後10日內，向本院提出上訴狀。
                                     書記官  賴佳慧
中　　華　　民　　國　　94　　年　　8 　　月　　22　　日
附錄本判決論罪之法條：
毒品危害防制條例第10條
施用第一級毒品者，處6月以上5年以下有期徒刑。
施用第二級毒品者，處3年以下有期徒刑。
